臺灣高等法院刑事判決
111年度上訴字第2463號
上  訴  人  
即  被  告  吳姵妤




選任辯護人  王煥傑律師（法律扶助律師）
上列上訴人即被告因違反毒品危害防制條例案件，不服臺灣桃園
地方法院110年度訴字第1466號，中華民國111年5月25日第一審
判決（起訴案號：臺灣桃園地方檢察署110年度偵字第37948、40
099號），提起上訴，本院判決如下：
    主      文
上訴駁回。
    事實及理由
壹、本院審理範圍：依上訴人即被告吳姵妤（下稱被告）上訴書
    狀所載及本院審判中所述，其係對原判決全部提起上訴，是
    本院乃就原判決全部為審理，合先敘明。
貳、經本院審理結果，認第一審以被告犯毒品危害防制條例第4
    條第2項之販賣第二級毒品罪，經依刑法第59條規定酌減其
    刑，並審酌被告不思以正當工作換取報酬，無視毒品氾濫對
    國人身心與社會風氣、治安之極大負面影響，竟貪圖私利，
    販賣第二級毒品，兼衡其犯罪動機、目的、手段、交易毒品
    之種類及數量、犯後態度、智識程度、經濟狀況等一切情狀
    ，量處有期徒刑6年，併依毒品危害防制條例第19條第1項、
    刑法第38條之1第1項、第3項規定，就扣案門號0000000000
    號之手機1支（SAMSUNG牌，序號為000000000000000及00000
    0000000000號，含門號晶片卡1張）宣告沒收，及就未扣案
    之販賣毒品所得新臺幣（下同）5,000元宣告沒收，於全部
    或一部不能或不宜執行沒收時，追徵其價額（至其餘扣案物
    與被告另涉之施用毒品行為有關，毋庸於本案宣告沒收），
    核其認事、用法並無不當，量刑及關於沒收之決定亦屬妥適
    ，應予維持，除原判決第1頁第21行「2公克」補充為「含袋
    重2公克」、第3頁第23行「不含袋重」更正為「含袋重」外
    ，並引用第一審判決書所記載之事實、證據及理由（如附件
    ）。
參、駁回上訴之理由
一、被告上訴意旨略以：原判決認定事實未依憑卷內相關事證，
    且有違經驗及論理法則，被告絕無販賣第二級毒品之犯行；
    當天被告係以販賣毒品為由，誘騙彭鈞豪出面償還先前之借
    款，且被告實際上並未與彭鈞豪碰面等語。
二、經查：
　㈠關於本件被告販賣甲基安非他命予彭鈞豪既遂之事實，業據
    證人彭鈞豪於警詢、偵查及原審審理時證述明確，核與被告
    於民國110年10月27日警詢及110年10月27日偵查中承認販賣
    毒品之供述相符，並有相關LINE對話紀錄附卷暨門號000000
    0000號之手機1支扣案可資佐證，實堪認定；被告雖辯稱其
    以可出售毒品為由，想騙彭鈞豪給其5,000元，但後來彭鈞
    豪沒有過來，沒有見到面等語，惟其於警詢及偵查中一再翻
    異前詞，前後所述不一，顯見其畏罪卸責，辯詞之可信性極
    低，而彭鈞豪經具結且前後一致之明確指證顯較值採信；復
    觀諸卷附之LINE對話紀錄，被告向彭鈞豪稱：好、要幾、實
    、含、30、25等語，彭鈞豪表示：我給你55好不好等語後，
    被告回稱：現在只有含的給你喔、剩下的被定走了、門口見
    等語，而彭鈞豪就此於偵查中具結證稱：不含袋重1公克是3
    ,000元，我問可否以5,500元買不含袋重的2公克，被告回稱
    她只剩含袋重的等語，倘被告當時並無甲基安非他命可出售
    ，僅意在誘使彭鈞豪到場而詐騙毒品價金，豈可能與彭鈞豪
    討論含袋重及不含袋重之交易細節，甚而表示僅餘較低價之
    含袋重（原判決誤載為不含袋重）甲基安非他命可出售，僅
    能交易5,000元，而未設法促使彭鈞豪籌資攜帶6,000元到場
    ，被告所辯核與常情有違，顯係臨訟杜撰之詞，委無足採；
    辯護人雖為被告辯稱：卷附LINE對話紀錄可資證明被告曾向
    彭鈞豪要債之事實，彭鈞豪積欠債務，故被告係以販售安非
    他命為由誘使彭鈞豪交付款項，然當日被告與彭鈞豪相約後
    ，雙方並未碰面等語，惟彭鈞豪積欠何人債務，與本件有無
    向被告購得甲基安非他命核屬二事，無從據以推論被告並無
    販賣毒品之犯行，且證人彭鈞豪於原審審理中已明確證稱：
    對話紀錄中被告向我要錢，都是我與林立偉的債務糾紛，因
    為當時被告與林立偉在一起，所以被告才向我要錢，從對話
    紀錄中很明顯看得出來我沒有要理她的意思，因為我的帳就
    是對林立偉，這跟我與被告現金交易毒品是兩件事等語；再
    依被告於偵查、法院羈押訊問及原審準備程序時之供述、LI
    NE對話紀錄及監視器翻拍照片，可知辯護人所稱雙方未見面
    云云，核與卷內事證不符，不足採信；又交易毒品向為政府
    查禁森嚴且重罰不寬貸之行為，衡諸常情，倘非有利可圖，
    絕無平白甘冒重罰風險販賣交易毒品之理等節，業經原審論
    述綦詳（見原判決第2至4頁），並從而認定被告有意圖營利
    販賣第二級毒品之犯行，核其認定並無被告上訴意旨所指「
    未依憑卷內相關事證」、「有違經驗及論理法則」等違誤之
    情。
　㈡被告猶執已於原審抗辯過之「當天被告係以販賣毒品為由，
    誘騙彭鈞豪出面償還先前之借款，且被告實際上並未與彭鈞
    豪碰面」等詞提起上訴，惟原判決業已詳予駁斥如前。又被
    告及辯護人雖於本院準備程序時稱：案發地點另有監視器畫
    面得證明被告並未與彭鈞豪碰面，且會再陳報有無該監視器
    影像及屬何人所有等語（見本院卷第69至70頁），然迄至本
    院言詞辯論終結時，被告及辯護人仍未陳報此等資料，本院
    自難就此部分為調查，亦難為有利於被告之認定。
　㈢至辯護人為被告辯護稱：證人彭鈞豪於警詢中自稱其於110年
    2月7日、2月14日、2月21日分別有販賣毒品給案外人沈明宗
    ，此時間點與本案被告誘騙彭鈞豪出面交付款項之日期即11
    0年9月4日相差將近7個月，由此可證彭鈞豪有高度可能為求
    減刑而攀咬被告等語（見本院卷第65至66頁），惟彭鈞豪自
    稱販賣毒品給沈明宗之時間既早於本案將近7個月之久，即
    使其於本案供述係向被告購買毒品，在時序上亦難認係「供
    出該另案之毒品來源」而得獲減免其刑之寬典，是辯護人所
    稱「彭鈞豪有高度可能為求減刑而攀咬被告」云云，要無可
    採。另辯護人為被告辯護稱：被告於110年10月27日偵查中
    表示「我承認，這些對話內容就是證據不是嗎」，是認為檢
    察官所提示之對話擷圖確實是被告與彭鈞豪的對話內容，並
    非承認有販賣第二級毒品予彭鈞豪等語（見本院卷第160頁
    ），惟觀諸該次偵訊內容，被告係於檢察官詢問「是否承認
    販賣二級毒品？」時，回答「我承認，這些對話內容就是證
    據不是嗎」（見偵37948卷第148頁），顯係承認其有販賣第
    二級毒品之犯行，而非僅承認其有與彭鈞豪為相關對話，故
    辯護人此部分所辯亦難為憑。
　㈣雖被告及辯護人聲請再調查證人彭鈞豪，惟該證人已於原審
    證述明確（原審詰問該證人之辯護人與本院審判中之辯護人
    為同一人），辯護人固稱該證人所述與事實不符而有再次傳
    喚之必要，惟此僅係其對於證人證述之意見；又辯護人復稱
    ：參照偵37948卷第127頁編號28擷圖，被告在110年9月4日
    當天晚上有詢問彭鈞豪「有錢了嗎」，這句話代表當天下午
    彭鈞豪其實並未攜帶款項與被告交易毒品等語（見本院卷第
    123頁），惟此等對話與本件案發時間已相隔約8小時，難謂
    與本案有關，尚難徒憑辯護人上開片面解讀，即認有對該證
    人再為調查之必要。是依刑事訴訟法第196條規定，不再調
    查該證人。另被告及辯護人聲請調查證人即彭鈞豪之配偶劉
    彣姍、證人即被告友人林立偉，以證明被告於案發時間並無
    販賣毒品予彭鈞豪，彭鈞豪係為求減刑或與林立偉及被告間
    有債務糾紛，而有攀咬被告之動機等情，惟該二證人經本院
    傳喚、拘提均未到庭而不能調查，且本件被告犯罪事實已明
    ，故無再為調查之必要。
　㈤再者，經本院函查結果，本件仍未因被告供出毒品來源而查
    獲其他正犯或共犯（被告並無有關上游販毒之事證可提供予
    警方，致使警方無從追查本件毒品來源），有臺北市政府警
    察局萬華分局111年7月17日北市警萬分刑字第1113036212號
    函在卷可稽（見本院卷第59頁），故無從依毒品危害防制條
    例第17條第1項規定減免其刑。
  ㈥按刑事審判旨在實現刑罰權之分配的正義，故法院對有罪被
    告之科刑，應符合罪刑相當之原則，使輕重得宜，罰當其罪
    ，以契合社會之法律感情，此所以刑法第57條明定科刑時應
    審酌一切情狀，尤應注意該條所列10款事項以為科刑輕重之
    標準，俾使法院就個案之量刑，能斟酌至當；而量刑輕重係
    屬事實審法院得依職權自由裁量之事項，苟已斟酌刑法第57
    條各款所列情狀而未逾越法定刑度，不得遽指為違法（最高
    法院72年度台上字第6696號判決意旨參照）。查原判決業已
    充分斟酌被告之犯罪情節、犯後態度及其個人狀況，依刑法
    第59條規定酌減其刑及依同法第57條各款事項而為量刑如前
    ，並無濫用裁量權、違反罪刑相當原則等違法或不當情形，
    難認有何過重而應予改判之情事。
三、綜上所述，原判決之認事、用法、量刑及沒收均無不合；被
    告之上訴為無理由，應予駁回。
據上論斷，應依刑事訴訟法第368條、第373條，判決如主文。
本案經檢察官林穎慶提起公訴，被告上訴後，檢察官葉建成到庭
執行職務。
中　　華　　民　　國　　111 　年　　11　　月　　22　　日
                  刑事第四庭    審判長法　官  林柏泓
　　　　　　　　　　　　　　　　　　  法　官  錢衍蓁
　　　　　　　　　　　　　　　　　　  法　官  吳元曜
以上正本證明與原本無異。
如不服本判決，應於收受送達後20日內向本院提出上訴書狀，其
未敘述上訴之理由者並得於提起上訴後20日內向本院補提理由書
（均須按他造當事人之人數附繕本）「切勿逕送上級法院」。
                                      書記官  黃亮潔
中　　華　　民　　國　　111 　年　　11　　月　　22　　日
附錄本案論罪科刑法條：
毒品危害防制條例第4條
製造、運輸、販賣第一級毒品者，處死刑或無期徒刑；處無期徒
刑者，得併科新臺幣3千萬元以下罰金。
製造、運輸、販賣第二級毒品者，處無期徒刑或10年以上有期徒
刑，得併科新臺幣1千5百萬元以下罰金。
製造、運輸、販賣第三級毒品者，處7年以上有期徒刑，得併科
新臺幣1千萬元以下罰金。
製造、運輸、販賣第四級毒品者，處5年以上12年以下有期徒刑
，得併科新臺幣5百萬元以下罰金。
製造、運輸、販賣專供製造或施用毒品之器具者，處1年以上7年
以下有期徒刑，得併科新臺幣1百50萬元以下罰金。
前五項之未遂犯罰之。
附件：臺灣桃園地方法院110年度訴字第1466號刑事判決
臺灣桃園地方法院刑事判決             110年度訴字第1466號
公　訴　人　臺灣桃園地方檢察署檢察官 
被　　　告　吳姵妤　女　(民國00年0月00日生)
　　　　　　　　　　身分證統一編號：Z000000000號
　　　　　　　　　　住○○市○○區○○路000巷00號
選任辯護人　王煥傑律師(法律扶助律師)
上列被告因違反毒品危害防制條例案件，經檢察官提起公訴（11
0 年度偵字第37948、40099號），本院判決如下：
    主  文
吳姵妤販賣第二級毒品，處有期徒刑陸年。
扣案門號0000000000號之手機壹支（SAMSUNG牌，序號為0000000
00000000及000000000000000號，含門號晶片卡壹張）沒收；未
扣案之販賣毒品所得新臺幣伍仟元沒收，於全部或一部不能或不
宜執行沒收時，追徵其價額。
    事  實
一、吳姵妤基於意圖營利販賣第二級毒品甲基安非他命之犯意，
　　於民國110年9月4日13時30分許，使用LINE通訊軟體與彭鈞
    豪談妥交易甲基安非他命事宜後，於同日13時38分許，在其
    位於桃園市○鎮區○○路00號之住處樓下門口附近，以一手交
    錢一手交貨之方式，將2公克之甲基安非他命以新臺幣（下
    同）5,000元販賣予彭鈞豪既遂。嗣於110年10月26日16時40
    分許，在桃園市○○區○○路0段000○0號之TY精品商旅318號房
    ，為警拘提到案，並扣得販毒所用門號0000000000號之手機
    1支（SAMSUNG牌，序號為000000000000000及0000000000000
    00號）。
二、案經臺北市政府警察局萬華分局報告臺灣桃園地方檢察署檢
    察官偵查後起訴。
    理  由
一、按被告以外之人於審判外之陳述，雖不符刑事訴訟法第159
    條之1 至第159 條之4 之規定，而經當事人於審判程序同意
    作為證據，法院審酌該言詞陳述或書面陳述作成時之情況，
    認為適當者，亦得為證據。當事人、代理人或辯護人於法院
    調查證據時，知有刑事訴訟法第159 條第1 項不得為證據之
    情形，而未於言詞辯論終結前聲明異議者，視為有前項之同
    意，刑事訴訟法第159 條之5 定有明文。查本判決所引用被
    告以外之人於審判外作成之供述證據，雖屬傳聞證據，惟被
    告吳姵妤及辯護人於準備程序時表示同意有證據能力，且公
    訴人、被告及辯護人於言詞辯論終結前，亦均未就證據能力
    聲明異議，本院審酌上開證據資料製作時之情況，尚無違法
    不當及證明力明顯過低之瑕疵，亦認為以之作為證據應屬適
    當，故認前揭證據資料均有證據能力。又本判決其餘所引用
    之非供述證據，查無違反法定程序取得之情形，亦均認具證
    據能力。
二、被告固不否認使用LINE通訊軟體與彭鈞豪談妥交易5,000元
    甲基安非他命事宜之事實，惟矢口否認本件販毒犯行，辯稱
    ：我是以可以出售安非他命為由，想騙彭鈞豪給我5,000元
    ，我想先向他拿5,000元，再藉口他有欠錢不給他安非他命
    ，但後來彭鈞豪沒有過來，沒有見到面等語。經查：
㈠、被告於上揭時、地將2公克之甲基安非他命以5,000元販賣予
    彭鈞豪既遂之事實，業據證人彭鈞豪於110年9月9日、110年
    9月26日警詢時、110年10月27日偵查時及111年4月29日審理
    時證述明確，核與被告於110年10月27日警詢時所述：（是
    否曾販賣安非他命予彭鈞豪?）是等語，及於110年10月27日
    偵查中自白：110年9月4日LINE對話紀錄是我跟彭鈞豪的對
    話，彭鈞豪要跟我拿安非他命；我於對話中稱實3000是指實
    重3000元，含2500是指含袋重2500元；我毒品不夠，沒這麼
    多可以給彭鈞豪，所以只能給他含袋重的；(是否承認販賣
    第二級毒品?)我承認，這些對話內容就是證據不是嗎等語相
    符，並有相關LINE對話紀錄附卷暨門號0000000000號之手機
    1支（SAMSUNG牌，序號為000000000000000及0000000000000
    00號）扣案可資佐證，實堪認定。
㈡、被告雖以前詞置辯，惟其於110年10月27日警詢時先坦承曾販
    賣甲基安非他命予彭鈞豪，復改辯稱：110年9月4日該次，
    彭鈞豪要跟我調安非他命，但後續他有沒有錢或是我有沒有
    給他安非他命，我沒有印象了等語，於110年10月27日偵查
    中先自白本件販賣第二級毒品之行為，復於同日改稱：我不
    記得我有沒有拿毒品給彭鈞豪，但彭鈞豪有拿到東西的話應
    該就是有交貨，我可能是請彭鈞豪去跟我朋友拿等語，嗣於
    同日又改稱：老闆彭鈞豪也認識，我這邊價錢那麼高，彭鈞
    豪直接找老闆拿比較划算，所以彭鈞豪不會跟我拿等語，於
    110年11月23日偵查中再改稱：（當天為何要和彭鈞豪見面
    ？）我想說彭鈞豪有帶現金來，結果也沒有，所以我請他回
    去等語，一再翻異前詞，前後所述不一，顯見其畏罪卸責，
    辯詞之可信性極低，彭鈞豪經具結且前後一致之明確指證，
    顯較值採信。
㈢、又觀諸卷附之LINE對話紀錄，被告向彭鈞豪稱：好、要幾、
    實、含、30、25等語，彭鈞豪表示：我給你55好不好等語後
    ，被告回稱：現在只有含的給你喔、剩下的被定走了、門口
    見等語，而彭鈞豪就此於110年10月27日偵查中具結證稱：
    不含袋重1公克是3,000元，我問可否以5,500元買不含袋重
    的2公克，吳姵妤回稱她只剩含袋重的等語，倘被告當時並
    無甲基安非他命可出售，僅意在誘使彭鈞豪到場而詐騙毒品
    價金，豈可能與彭鈞豪討論含袋重及不含袋重之交易甲基安
    非他命細節，甚而表示僅餘較低價之不含袋重甲基安非他命
    可出售，僅能交易5,000元，而未設法促使彭鈞豪籌資攜帶6
    ,000元到場，被告所辯，核與常情有違，其所辯顯係臨訟杜
    撰之詞，委無足採。
㈣、辯護人雖為被告辯稱：卷附LINE對話紀錄可資證明被告曾向
    彭鈞豪要債之事實，彭鈞豪積欠債務，故被告係以販售安非
    他命為由誘使彭鈞豪交付款項，然當日被告與彭鈞豪相約後
    ，雙方並未碰面等語。惟彭鈞豪積欠何人債務，與本件有無
    向被告購得甲基安非他命，核屬二事，無從據以推論被告並
    無販賣毒品之犯行，且證人彭鈞豪於111年4月29日審理中已
    明確證稱：對話紀錄中，吳姵妤向我要錢，都是我與林立偉
    的債務糾紛，因為當時吳姵妤與林立偉在一起，所以吳姵妤
    才向我要錢，從對話紀錄中很明顯看得出來我沒有要理她的
    意思，因為我的帳就是對林立偉，這跟我與吳姵妤現金交易
    毒品是兩件事等語。再者，被告於110年11月23日偵查中供
    稱：（當天為何要和彭鈞豪見面？）我想說彭鈞豪有帶現金
    來，結果也沒有，所以我請他回去等語，於110年10月27日
    因檢察官聲請羈押，被告於本院接受訊問時，復明確供承：
    我有看到彭鈞豪，但我沒有拿彭鈞豪的錢，所以我沒有給他
    東西，我有看到他等語，於111年1月19日準備程序時亦自承
    ：監視器拍到的照片是我到家門口等彭鈞豪，他表示他到了
    ，我走出去的畫面等語，又彭鈞豪於110年9月4日13時34分
    許抵達被告住處時，有自其駕駛之車內拍攝照片以LINE通訊
    軟體傳送予被告，並表示「快到了樓下」等語，被告隨即於
    同日13時38分許走出住處大門赴約等事實，有LINE對話紀錄
    及監視器翻拍照片附卷為憑（參110年度他字第6986號卷第1
    07頁及第159頁），故辯護人所稱雙方未見面云云，核與卷
    內事證不符，不足採信。　　
㈤、末查交易毒品向為政府查禁森嚴且重罰不寬貸之行為，衡諸
    常情，倘非有利可圖，絕無平白甘冒重罰風險販賣交易毒品
    之理。綜上所述，被告意圖營利販賣第二級毒品犯行，洵堪
    認定，本件事證明確，自應依法論罪科刑。
三、核被告所為，係犯毒品危害防制條例第4條第2 項之販賣第
    二級毒品罪。被告持有第二級毒品之低度行為，為販賣之高
    度行為所吸收，不另論罪。
四、被告於審理時否認犯行，且本件並未因被告供出毒品來源而
    查獲其他正犯或共犯，有臺北市政府警察局萬華分局111年1
    月14日北市警萬分刑字第1113011164號函在卷可稽，故無從
    依據毒品危害防制條例第17條第1項、第2項之規定減輕其刑
    。
五、同為販賣第二級毒品之人，其原因動機不一，犯罪情節未必
    盡同，或有大盤毒梟者，亦有中、小盤之分，甚或僅係吸毒
    者友儕間謀取蠅頭小利之互通有無，所造成之危害社會程度
    自屬有異，惟法律科處此類犯罪所設之法定本刑，卻同為「
    10年以上有期徒刑，得併科1千5萬元以下罰金」，罪刑甚重
    ，於此情形，倘依其情狀處以相當之有期徒刑，即足以懲儆
    ，並可達防衛社會之目的者，自非不可依客觀之犯行與主觀
    之惡性二者加以考量其情狀，是否有可資憫恕之處，而適用
    刑法第59條規定酌量減輕其刑，期使個案裁判之量刑，能斟
    酌至當，符合比例原則。本件被告僅販賣1次5,000元之甲基
    安非他命，販賣數量、金額不能與專以販賣毒品維生之中大
    盤毒梟相提並論，危害社會程度相對較輕，且被告前無任何
    前科紀錄，其一時失慮，觸犯最輕本刑為10年以上有期徒刑
    之販賣第二級毒品罪，此部分實有情輕法重，足堪憫恕之客
    觀情狀，縱使科以最低刑度，依一般社會觀念，猶嫌過重，
    爰依刑法第59條之規定酌減其刑。
六、爰審酌被告不思以正當工作換取報酬，無視毒品氾濫對國人
    身心與社會風氣、治安之極大負面影響，竟貪圖私利，販賣
    第二級毒品，且犯後飾詞狡辯，未見悔意，兼衡其犯罪動機
    、目的、手段、交易毒品之種類及數量、高中畢業之智識程
    度、家境勉持之經濟狀況等一切情狀，量處如主文所示之刑
    ，以資懲儆。
七、扣案門號0000000000號之手機1支（SAMSUNG牌，序號為0000
    00000000000及000000000000000號，含門號晶片卡1張），
    係被告持以與彭鈞豪談妥交易甲基安非他命事宜所用之物，
    業經被告於審理時供承無訛，不問屬於犯罪行為人與否，均
    應依毒品危害防制條例第19條第1 項規定宣告沒收。被告販
    毒所取得之5,000元價金，應依刑法第38條之1 第1 項、第3
     項規定宣告沒收，於全部或一部不能沒收或不宜執行沒收
    時，追徵其價額。另其餘扣案物，經核係與被告另涉之施用
    毒品行為有關，自毋庸宣告沒收。
據上論斷，應依刑事訴訟法第299 條第1 項前段，判決如主文。
本案經檢察官林穎慶提起公訴，檢察官李信龍到庭執行職務。　
中　　華　　民　　國 　 111 　年　　5　　月　　25 　　日
                  刑事第七庭審判長法　官  陳佳宏
                                  法　官  陳昭仁
                                  法　官  方楷烽
以上正本證明與原本無異。
如不服本判決應於收受判決後20日內向本院提出上訴書狀，並應
敘述具體理由。其未敘述上訴理由者，應於上訴期間屆滿後20日
內向本院補提理由書(均須按他造當事人之人數附繕本)「切勿逕
送上級法院」。
                                  書記官　蔡紫凌
中　　華　　民　　國　　111 　年　　5 　月　　25 　　日
附錄論罪科刑所犯之法條
毒品危害防制條例第4條
製造、運輸、販賣第一級毒品者，處死刑或無期徒刑；處無期徒
刑者，得併科新臺幣3千萬元以下罰金。
製造、運輸、販賣第二級毒品者，處無期徒刑或10年以上有期徒
刑，得併科新臺幣1千5百萬元以下罰金。
製造、運輸、販賣第三級毒品者，處7年以上有期徒刑，得併科
新臺幣1千萬元以下罰金。
製造、運輸、販賣第四級毒品者，處5年以上12年以下有期徒刑
，得併科新臺幣5百萬元以下罰金。
製造、運輸、販賣專供製造或施用毒品之器具者，處1年以上7年
以下有期徒刑，得併科新臺幣1百50萬元以下罰金。
前五項之未遂犯罰之。